臺灣屏東地方法院小額民事判決
111年度潮小字第116號
原      告  馨琳揚企管顧問有限公司


法定代理人  唐明良  


訴訟代理人  黃楠傑  
被      告  曾淑娟  
上列當事人間請求給付電信費事件，本院於民國111年3月24日言
詞辯論終結，判決如下：
    主  文
原告之訴駁回。
訴訟費用由原告負擔。
　　事實及理由要領
一、原告主張被告前向「台灣大哥大股份有限公司」申辦電信門
    號，積欠電信費用新臺幣（下同）10,944元、專案補貼款11
    ,194元，合計22,138元，及自105年4月2日起至清償日止，
    按週年利率百分之5計算之利息未清償，上開債權嗣經轉讓
    與原告之事實，業據其提出與其主張相符之證據資料為證，
    被告對於前開債權並未否認，僅為時效抗辯。
㈠、按利息、紅利、租金、贍養費、退職金及其他一年或不及一
    年之定期給付債權，其各期給付請求權，因五年間不行使而
    消滅。商人供給商品之代價請求權，因2年間不行使而消滅
    。時效完成後，債務人得拒絕給付。主權利因時效消滅者，
    其效力及於從權利。但法律有特別規定者，不在此限。債務
    人於受通知時，所得對抗讓與人之事由，皆得以之對抗受讓
    人。民法第126條、第127條第8款、第144條第1項、146條、
    第299條第1項定有明文。次按電信服務為電信業者提供之商
    品，而電話費為其提供商品之代價，審酌電信服務商品屬日
    常頻繁之交易，且有促從速確定必要性，現今社會無線通信
    業務蓬勃發展，此類債權應有從速促其確定之必要性，應認
    電信業所提供之「電信服務」亦為民法第127條第8款所稱之
    「商品」，而有該條款2年短期時效之適用。又一般之專案
    補貼款，乃於申辦行動電話門號使用時，以須持續使用門號
    一定期間（即綁約）之承諾，取得月租費之減免優惠或專案
    商品（例如手機）之所有權，實質上亦屬電信公司販售商品
    之代價，非屬違約金，自應與月租費、商品價金等同視之，
    仍屬電信公司販售商品之代價，即應有上開條款短期時效之
    適用（臺灣高等法院所屬法院109年度法律座談會民事類提
    案第1號審查意見參照）。
㈡、經查，原告本件於訴訟中減縮聲明僅請求補償款（即專案補
    貼款）及利息，原告提出之申請書上「取得申辦專案所搭配
    的商品」等文字（支付命令卷第20、23頁），並綜以上述申
    請書等件所載約款，堪認乃被告申辦上開門號時，電信公司
    因販售手機或同意綁約一定期間而減免之電信服務優惠價差
    ，當為販售商品之代價，參酌前述說明，被告受讓系爭契約
    之債權，自應適用民法第127條第8款之2年時效規定。則原
    告主張被告逾期之日為105年4月1日，卻遲至110年6月21日
    始向本院聲請支付命令，請求權顯逾2年時效。又原告之利
    息債權請求權，依民法第126條、第146條規定，自起訴日期
    往前回溯5年即105年6月22日前所生之利息債權應亦已罹於5
    年之短期時效，既經被告提出時效抗辯，依民法第144條第1
    項自得拒絕給付，故原告本件請求俱非可取。
二、綜上所述，原告依系爭契約及債權讓與之法律關係，請求被
    告給付上述專案補償金及利息，為無理由，應予駁回。
中　　華　　民　　國　 111　　年　　3 　　月　　31　　日
                  潮州簡易庭      法　官　 麥元馨
以上正本係照原本作成。
如不服本判決，應於判決送達後20日內，以判決違背法令為理由
，向本院提出上訴狀並表明上訴理由（上訴理由應表明：一、原
判決所違背之法令及其具體內容；二、依訴訟資料可認為原判決
有違背法令之具體事實），如未表明上訴理由者，應於上訴後20
日內向本院提出上訴理由書。如委任律師提起上訴者，應一併繳
納上訴審裁判費。 
中　　華　　民　　國　　111 　年　　3 　　月　　31　　日
                                  書記官　洪雅玲